【裁判字號】    96,訴,446
【裁判日期】    970819
【裁判案由】    違反毒品危害防制條例
【裁判全文】
臺灣花蓮地方法院刑事判決               96年度訴字第446號
公  訴  人  臺灣花蓮地方法院檢察署檢察官
被      告  丁○○
                    （現於臺灣花蓮監獄另案執行中）
選任辯護人  廖學忠律師（財團法人法律扶助基金會）
上列被告因違反毒品危害防制條例案件，經檢察官提起公訴（96
年度偵字第3839號），本院判決如下：
    主  文
丁○○犯如附表所示之罪，共伍罪，均累犯，各處如附表所示之
刑。應執行有期徒刑拾年，未扣案之門號0000000000號行動電話
壹支（含SIM 卡壹枚）沒收，如全部或一部不能沒收時，追徵其
價額；未扣案販賣第二級毒品所得新臺幣壹萬壹仟元均沒收，如
全部或一部不能沒收時，以其財產抵償之。
    事  實
一、丁○○前曾於民國92年間因傷害案件，經本院判處有期徒刑
    4 月確定；復於93年間因偽造文書案件，經本院判處有期徒
    刑5 月確定，經定其應執行刑為有期徒刑8 月，於94年4 月
    16日執行完畢。詎竟不知悔改，意圖營利，基於販賣第二級
    毒品安非他命之犯意，於96年5 月間，以其所有之門號0000
    000000號行動電話做為聯絡工具，在附表所列時、地，販賣
    安非他命予戊○○等人，嗣經警循線查獲。
二、案經花蓮縣警察局花蓮分局報告臺灣花蓮地方法院檢察署檢
    察官偵查起訴。
    理  由
一、按被告以外之人於審判中有死亡或傳喚不到之情形者，其於
    檢察事務官、司法警察官或司法警察調查中所為之陳述，經
    證明具有可信之特別情況，且為證明犯罪事實之存否所必要
    者，得為證據，刑事訴訟法第159 條之3 第1 款、第3 款後
    段分別定有明文。本案證人蘇文筆、己○○、戊○○於警詢
    之證詞，因屬被告以外之人於審判外之陳述，被告及辯護人
    不同意為證據，惟蘇文筆業已死亡；己○○、戊○○均屢經
    合法傳喚未到，又拘提無著，上開證人等於警詢時之證述，
    係於案發之初立即製作，對案發情況之記憶當甚為清晰，又
    無違法取供之情事，且渠等證述內容與卷內之通訊監察錄音
    譯文相符，具有較可信之特別情況，復為證明犯罪事實之存
    否所必要，本院認定有證據能力。
二、次按被告以外之人於審判外之言詞或書面陳述，除法律有規
    定者外，不得作為證據；被告以外之人於檢察事務官、司法
    警察官或司法警察調查中所為之陳述，與審判中不符時，其
    先前之陳述具有較可信之特別情況，且為證明犯罪事實存否
    所必要者，得為證據，刑事訴訟法第159 條第1項、第159條
    之2 分別定有明文。本件被告及辯護人於本院準備程序中，
    以證人丙○○於警詢時之證述，為被告以外之人於審判外之
    陳述，主張無證據能力，本院乃於審理時傳喚證人丙○○到
    庭作證，而證人丙○○審判中之證詞與警詢時之證述明顯不
    符。本院審酌證人丙○○於警詢時之證詞，其取得並無不法
    之情事存在，且證人丙○○於警詢時證述之內容與通訊監察
    錄音譯文較為符合，且與其在檢察官偵查時之證述，係屬一
    貫，而無不可信之瑕疵。惟在本院作證時，則無法解釋何以
    其證述與上開通訊監察錄音譯文內容及於檢察官偵查時所陳
    述內容不符，並且證人丙○○於審理時改稱其於檢察官偵查
    中所結證之內容為偽證，卻未能合理解釋何以要於檢察官面
    前為偽證而故意陷害被告之原因，是以其改易後之證述異於
    常理，甚為牽強，顯有事後改供以迴護被告之情形。故相較
    之下，應以證人丙○○於警詢時所言，具有較可信之特別情
    況。另查毒品交易通常乃十分隱密，唯以交易之買賣雙方最
    清楚其過程，故本件證人丙○○於警詢時之證述，為本案重
    要的直接證據，從而其警詢之證詞亦具備「為證明犯罪事實
    存否所必要者」之要件，應認適為本案之證據，有證據能力
    ，附此敘明。
三、訊據被告丁○○固坦承有於附表所示之時地與戊○○等人進
    行如卷內通訊監察錄音譯文之毒品交易，惟矢口否認有何販
    賣第二級毒品安非他命之犯行，辯稱：伊沒有販賣，丙○○
    等雖有打電話給伊，但他們是與伊約好一起向案外人李龍昇
    購買安非他命，是一同合資向李龍昇買安非他命等語。辯護
    人則以：證人戊○○、己○○、丙○○等雖於警詢證述如同
    通訊監察錄音譯文一般，表示被告有販賣安非他命予渠等，
    但販賣的定義，必需有圖利的目的，若只是金錢的交付，不
    能稱為販賣，故縱使被告有收受這些錢，亦不能證明被告於
    這些交易中，賺有多少利潤，故均不足認定被告有販賣安非
    他命之行為，另檢察官起訴被告販賣之次數為五次，但時間
    都是在五月間，時間非常短，都只是單一犯意，而分成不同
    時間交付，應為包括的一罪，故非數罪併罰之情形等語，為
    被告辯護。然查：
  (一)上揭事實，業據被告於警詢時自白不諱，坦承有販賣安非他
    命給丙○○、戊○○（見警卷被告第一次調查筆錄第39頁至
    40頁）、己○○（見警卷被告第一次調查筆錄第13頁）、蘇
    文筆（見警卷被告第一次調查筆錄第18、22、15頁）等人之
    事實，雖於本院準備程序先改供表示：伊係分別與丙○○、
    蘇文筆等，一起合資向案外人李龍昇購買，但己○○部分則
    是由甲○○與伊一起向李龍昇買得安非他命後，再由甲○○
    賣給己○○等語，嗣後又於審理時改稱：伊與證人戊○○、
    丙○○、己○○都有合資向乙○○購買，但與蘇文筆之間沒
    有合資購買，因為蘇文筆用電話聯絡後，卻沒有錢向伊買，
    所以碰面時沒有給他毒品等語。最後又辯稱：伊與蘇文筆之
    間，確實是合資等語。衡諸上開被告前後不一之供述，以其
    於警詢時所自白之內容與通訊監察之譯文及卷內其他相關證
    據較為符合，亦較合於情理，堪信真實。其事後改供及所辯
    之詞，顯係出於卸責，不可採信。
  (二)次據證人蘇文筆、己○○均於警詢中證述：有向被告購買安
    非他命，電話中「麵」係指毒品安非他命，代號「大碗」指
    一公克，原本一公克要價新臺幣（下同）四千五百元、但經
    討價還價後係以一公克四千元成交等語，均符合通訊監察之
    電話錄音內容，而其間之對話並無所謂合資購買之約定，足
    認被告僅為單純販賣安非他命予蘇文筆，並無所謂合資購買
    之情形。又證人戊○○、丙○○均於警詢及檢察官偵查中證
    述，二人係一同於96年5 月14日11時許，以0000000000號行
    動電話撥打被告使用之0000000000號行動電話，約至花蓮縣
    吉安鄉太昌郵局前見面，向被告購買安非他命一千元，故被
    告係販賣安非他命予渠等而非合資購買，至為灼然。
  (三)被告雖又將上述販賣毒品之犯行推稱：毒品都是甲○○的，
    伊只是替甲○○出貨等語，然經證人甲○○於審理時到庭證
    述而否認之，且證人丙○○、戊○○、己○○等均證述係向
    被告購買安非他命，而非與甲○○交易，被告亦於審判時改
    稱：「我之前說是甲○○賣給己○○的部分，與甲○○沒有
    關係，我是與己○○一起合資向李龍昇買的，己○○的毒品
    也不是甲○○賣給他的，我以前說的不正確。」等語，足認
    被告所辯均係為脫罪而信口胡言，尚難採信。
  (四)毒品買賣，為政府強力查緝之嚴重違法行為，非可公然為之
    ，故其交易價格每因買賣雙方關係之深淺、買賣之數量、貨
    源是否充裕、查緝是否嚴緊及其取得成本之高低等因素而有
    不同，非可一概而論。而販賣之利得，除販賣者坦承之外，
    實難查得實情，惟販賣第二級毒品安非他命犯行之法定刑度
    甚重，係眾所週知之事實，依一般經驗法則，販賣毒品者鋌
    而走險，苟非意在營利，所為何來？是本院雖因被告矢口否
    認有販賣犯行，致無法查得其販賣安非他命之價差，惟依上
    述說明，被告具有營利之意圖，應堪認定。
  (五)是被告所為辯解，無非卸責之詞，不足採信。本案事證已經
    明確，被告犯行堪以認定，應予依法論科。
四、核被告所為，均係犯毒品危害防制條例第4 條第2 項之販賣
    第二級毒品罪。被告販賣第二級毒品安非他命前持有第二級
    毒品安非他命之行為，應為販賣第二級毒品安非他命之高度
    行為所吸收，不另論罪。被告所犯販賣第二級毒品共五罪間
    ，犯意各別，行為互殊，均應分論併罰，辯護人主張係包括
    一罪，應屬誤會。又查被告前曾有上揭犯罪前科及刑之執行
    情形，有臺灣高等法院被告前案紀錄表在卷可憑，被告受有
    期徒刑執行完畢後，五年以內再故意犯本件有期徒刑以上之
    罪，均為累犯，除販賣第二級毒品法定刑無期徒刑部分，依
    法不得加重外，其餘法定刑部分均應依刑法第47條第1 項之
    規定加重其刑。爰審酌被告已有多項犯罪前科紀錄，素行非
    佳，為謀私利而販賣第二級毒品供他人施用，嚴重影響國民
    健康，及其販賣毒品之次數、販賣所得之利益，犯罪後猶一
    再反覆其詞及飾詞狡辯，否認販賣毒品犯行，兼衡其智識、
    生活狀態等一切情狀，分別量處如主文所示之刑，並合定其
    應執行刑，如主文所示。末查，被告先後五次販賣安非他命
    所得共11,000元（1000元+1000元+4000元+1000元+4000元）
    均未扣案，然既為被告犯罪所得之財物，均應依毒品危害防
    制條例第19條第1 項之規定分別諭知沒收，如全部或一部不
    能沒收時，均應以其財產抵償之。又未扣案門號0000000000
    號行動電話1 支（含SIM 卡1 枚），係被告所有，業據其供
    承在卷，另依通訊監察譯文可知該行動電話乃供聯絡販賣安
    非他命之用，則該行動電話亦應依同條例第19條第1 項規定
    宣告沒收，如全部或一部不能沒收時，應追徵其價額，併此
    敘明。
據上論斷，應依刑事訴訟法第299 條第1 項前段，毒品危害防制
條例第4 條第2 項、第19條第1 項，刑法第11條前段、第47條第
1 項、第51條第5 款，判決如主文。
本案經檢察官孫源志到庭執行職務。
中    華    民    國    97    年    8     月    19    日
                        臺灣花蓮地方法院刑事第二庭
                              審判長法  官  林碧玲
                                    法  官  吳韻馨
                                    法  官  沈培錚
上列正本證明與原本無異。
如對本判決不服，應於送達後10日內，向本院提出上訴狀。（上
訴狀應記載具體上訴理由並應抄附繕本）
中    華    民    國    97    年    8     月    20    日
                                    書記官
附錄本判決論罪之法律條文：
毒品危害防制條例第4條第2項：
製造、運輸、販賣第二級毒品者，處無期徒刑或7 年以上有期徒
刑，得併科新臺幣7百萬元以下罰金。
附表
┌─┬────────────┬────────────┬───────┐
│編│      宣告刑            │        犯罪事實        │   所犯法條   │
│號│                        │                        │              │
├─┼────────────┼────────────┼───────┤
│一│丁○○販賣第二級毒品，累│丁○○於96年5月14日11 時│毒品危害防制條│
│  │犯，處有期徒刑柒年貳月。│10分許，先以電話與戊○○│例第4條第2項  │
│  │未扣案之門號0000000000號│、丙○○聯絡相約，數分鐘│              │
│  │行動電話壹支（含SIM 卡壹│後在花蓮縣吉安鄉太昌郵局│              │
│  │枚）沒收，如全部或一部不│前，以新臺幣一千元之售價│              │
│  │能沒收時，應追徵其價額；│，販賣安非他命若干予黃文│              │
│  │未扣案販賣第二級毒品所得│遠、丙○○二人。        │              │
│  │新臺幣壹仟元均沒收，如全│                        │              │
│  │部或一部不能沒收時，以其│                        │              │
│  │財產抵償之。            │                        │              │
├─┼────────────┼────────────┼───────┤
│  │丁○○販賣第二級毒品，累│丁○○於96年5 月16日18時│毒品危害防制條│
│二│犯，處有期徒刑柒年貳月。│許，在己○○位於花蓮縣吉│例第4條第2項  │
│  │未扣案之門號0000000000號│安鄉○○路43之1 號住處前│              │
│  │行動電話壹支（含SIM 卡壹│，以新臺幣一千元之售價，│              │
│  │枚）沒收，如全部或一部不│販賣安非他命若干予己○○│              │
│  │能沒收時，應追徵其價額；│。                      │              │
│  │未扣案販賣第二級毒品所得│                        │              │
│  │新臺幣壹仟元均沒收，如全│                        │              │
│  │部或一部不能沒收時，以其│                        │              │
│  │財產抵償之。            │                        │              │
├─┼────────────┼────────────┼───────┤
│  │丁○○販賣第二級毒品，累│丁○○於96年5 月18日19時│毒品危害防制條│
│三│犯，處有期徒刑柒年陸月。│許在花蓮縣吉安鄉太昌市場│例第4條第2項  │
│  │未扣案之門號0000000000號│前，以新臺幣四千元之價格│              │
│  │行動電話壹支（含SIM 卡壹│販賣，安非他命約一公克予│              │
│  │枚）沒收，如全部或一部不│蘇文筆。                │              │
│  │能沒收時，應追徵其價額；│                        │              │
│  │未扣案販賣第二級毒品所得│                        │              │
│  │新臺幣肆仟元均沒收，如全│                        │              │
│  │部或一部不能沒收時，以其│                        │              │
│  │財產抵償之。            │                        │              │
├─┼────────────┼────────────┼───────┤
│  │丁○○販賣第二級毒品，累│丁○○於96年5 月18日22時│毒品危害防制條│
│四│犯，處有期徒刑柒年貳月。│許，在花蓮縣吉安鄉自強夜│例第4條第2項  │
│  │未扣案之門號0000000000號│市旁7-11超商，以新臺幣一│              │
│  │行動電話壹支（含SIM 卡壹│千元之售價，販賣安非他命│              │
│  │枚）沒收，如全部或一部不│若干予蘇文筆。          │              │
│  │能沒收時，應追徵其價額；│                        │              │
│  │未扣案販賣第二級毒品所得│                        │              │
│  │新臺幣壹仟元均沒收，如全│                        │              │
│  │部或一部不能沒收時，以其│                        │              │
│  │財產抵償之。            │                        │              │
├─┼────────────┼────────────┼───────┤
│五│丁○○販賣第二級毒品，累│丁○○於96年5 月24日9 時│毒品危害防制條│
│  │犯，處有期徒刑柒年陸月。│許，在不詳處所，以新臺幣│例第4條第2項  │
│  │未扣案之門號0000000000號│四千元之售價，販賣安非他│              │
│  │行動電話壹支（含SIM 卡壹│命約一公克予蘇文筆。    │              │
│  │枚）沒收，如全部或一部不│                        │              │
│  │能沒收時，應追徵其價額；│                        │              │
│  │未扣案販賣第二級毒品所得│                        │              │
│  │新臺幣肆仟元均沒收，如全│                        │              │
│  │部或一部不能沒收時，以其│                        │              │
│  │財產抵償之。            │                        │              │
└─┴────────────┴────────────┴───────┘


司法院資訊處製作；財團法人民間司法改革基金會備份。
